

Serge TRINQUET

Développeur JavaScript

A propos de moi

Je suis développeur web spécialisé en JavaScript – le côté client ayant ma préférence – avec une expérience significative en intégration web, UI design et PAO.

Curieux, motivé et persévérant, je me forme continuellement dans mon domaine, et applique mes connaissances dans des projets personnels.

Polyvalent, je maîtrise plusieurs des étapes de création d'une application (compréhension du besoin utilisateur, développement front-end, et si besoin back-end et conception de base de données). L'ergonomie et l'expérience utilisateur sont au cœur de ma réflexion.

Coordonnées

06 17 26 10 19 94130 Nogent-sur-Marne

E-mail: serge.trinquet@gmail.com

Github:
https://github.com/
SergioTringuet

Compétences

Langages, frameworks et autres

HTML/CSS, JavaScript, Vue.js, jQuery, Node.js et Express, Git, Gulp, GSAP, Firebase (Authentication, Hosting)

Autres compétences

Analyse des besoins utilisateur

Base de données

Transact-SQL, MongoDB (NoSQL)

UI design

Photoshop, Inkscape, connaissances en SVG

Expérience

Société CAHPP

2003 à 2020 : Avec les titres d'assistant informatique (2003 - 2010), d'infographiste (2010 - 2017), puis de développeur front (2017 - 2020), j'ai dans les faits exercé les métiers de graphiste PAO, webmaster, webdesigner, intégrateur et développeur à des degrés divers tout au long de mon parcours dans la société. J'arrête la PAO en 2010 et me consacre à l'élaboration des interfaces web avec une place croissante pour le développement essentiellement front-end qui devient mon principal domaine de compétence à partir de 2016.

Webdesigner, Intégrateur et Développeur web

- 2003 à 2020 : Maintenance et correctifs de bugs sur les sites et applications web de la société (T-SQL, VB.NET, JS, ponctuellement C# et PHP)
- 2015 à 2020 : Création de nouvelles fonctionnalités (sliders,, formulaires de saisie temporaires, intégration de filtres dans la recherche générale du site des catalogues en ligne, bandeau RGPD, recherche générale par catalogue avec autocomplete, formulaire de signalement d'erreur sur un

produit avec envoi par mail de la saisie de l'adhérent, insert d'encarts publicitaires...) (jQuery, HTML, CSS, VB.NET, T-SQL)

- 20102016 à 2019 : Créations d'outils informatiques de saisie pour différents services de la société (Node.js, jQuery, HTML/CSS, T-SQL)
- 2010, 2011, 2018 : Création de back offices (VB.NET, jQuery, vanilla JS, T-SQL, Node.js)
- 2018 : Mise en place de Google Analytics, avec création et envoi automatique de rapports hebdomadaires ou mensuels. (*jQuery, T-SQL, G.Analytics*)
- 2014 : En charge de la partie interface et du code front-end d'un site de commande dédié à une partie des adhérents CAHPP (*jQuery, vanilla JS, Bootstrap, HTML/CSS*)
- 2013 : Refonte graphique du site des catalogues en ligne et amélioration de l'expérience utilisateur (HTML/CSS, jQuery, Photoshop)
- 2013: Réalisation de l'interface d'une application web pour le service comptabilité dédié à la saisie des contrats fournisseurs (HTML/CSS)
- 2007 : Réalisation de l'interface et intégration du site vitrine de la société (Photoshop, HTML, CSS, JS, Adobe Flash)
- 2003 à 2005 puis occasionnellement ensuite: Développement des catalogues extranet sur le modèle de l'existant. (VB.NET, HTML/CSS)

Formation

Jussieu Paris VII / DESS A.I.G.E.S.

Octobre 2001 À octobre 2002: Validé

Aujourd'hui nommé Master 2 PISE, il s'agit d'un cursus s'adressant aux étudiants en sciences humaines pour l'obtention d'un solide bagage technique généraliste dans les métiers de l'informatique.

Jussieu Paris VII / DEUG, Licence et Maîtrise de Géographie Physique (spécialisation en Télédétection)

1996 à 2001: Validé

Télédétection: Science et technique d'acquisition à distance d'informations sur la surface terrestre, principalement fondée sur l'analyse d'images satellites.

Distinctions

Langues: Anglais courant

Sport: Natation (pratique hebdomadaire), rollers

Autres centres d'intérêt : Actualités internationales, architecture, histoire, arts graphiques